【裁判字號】    95,上訴,181
【裁判日期】    950223
【裁判案由】    違反槍砲彈藥刀械管制條例等
【裁判全文】
臺灣高等法院刑事判決                 95年度上訴字第181號
上  訴  人
即  被  告  甲○○
選任辯護人  黃雅羚律師
            黃敬唐律師
            黃丁風律師
上列上訴人因違反槍砲彈藥刀械管制條例等案件，不服臺灣臺北
地方法院94年度訴字第1486號，中華民國94年12月16日第一審判
決（起訴案號：臺灣臺北地方法院檢察署94年度偵字第16170號
），提起上訴，本院判決如下：
    主  文
上訴駁回。
    事  實
一、甲○○前於民國93年間，因違反槍砲彈藥刀械管制條例，毒
    品危害管制條例等案件，為臺灣板橋地方法院依序判處有期
    徒刑4月及6月，並定應執行刑為有期徒刑8月，旋於93年7月
    3日因縮刑期滿執行完畢。詎仍不知悔改，明知未經許可，
    並不得任意持有、意圖販賣而持有具殺傷力之各式槍砲，及
    第二級毒品安非他命，竟於94年9月4日，在臺北縣八里鄉○
    ○路○段32巷15號，即在張志峰（另行移送併辦）住處基於
    意圖販賣而持有具殺傷力之改造手槍、第二級毒品安非他命
    之犯意，於同日下午2時許收受張志峰所改造之具殺傷力仿F
    N廠1910型半自動改造手槍1把（槍枝管制編號0000000000）
    、改造子彈5顆（不具殺傷力）、第二級毒品安非他命10包
    （共計淨重2.85公克）及電鑽1把、電子磅秤1具、夾鍊袋9
    個、彈簧刀1把等物品予以持有，欲以改造手槍每把新臺幣
    （下同）2萬5千元、第二級毒品安非他命1小包5百至1千元
    不等之價格轉售予不特定人。嗣於同日20時50分許，甲○○
    尚未著手販賣，途經臺北市○○區○○街53號前遇警盤檢而
    為警查獲，並扣得吸食器1組（與本件無關）及上開改造手
    槍1把（含彈匣1個）改造子彈5顆、電鑽1把、電子磅秤1具
    、第二級毒品安非他命10包、夾鍊袋9個、彈簧刀一把等物
    品，甲○○即向警供出上開槍枝及第二級毒品來源，由警因
    而查獲張志峰。
二、案經臺北市警察局中山分局報告臺灣臺北地方法院檢察署檢
    察官偵查起訴。
    理  由
一、上開事實，業據被告陳偉明於警訊、偵查（偵卷8至21頁、8
    4、85、113、114頁）及原審審理時坦承不諱，並有警訊錄
    音譯文（偵卷119至126頁）、照片6幀（同卷45至47頁）搜
    索扣押筆錄（同卷39、30、27頁）在卷及改造手槍1把（含
    彈匣1個，槍枝管制編號0000000000）第二級毒品安非他命
    10包（不含包裝袋，淨重2.85公克）及改造子彈5 顆（不具
    殺傷力）夾鍊袋9個、吸食器1組、電鑽1把、電子磅秤1具、
    彈箕刀1把等物扣案可稽，而上開扣案10包毒品確係安非他
    命，淨重2.85公克，有台北市政府警察局中山分局查獲涉嫌
    毒品危害防制條例毒品初步鑑驗報告書存卷可按（偵卷28頁
    ），上開改造手槍確具殺傷力，亦有內政部警政署刑事警察
    局94年9月23日刑鑑字第0940136840號槍彈鑑定書附卷可憑
    （偵卷129至131頁）；且被告於警訊時供出上開槍枝及毒品
    來自張志峰，使警因而查獲張志峰犯案，觀之被告警訊筆錄
    甚明，且有被告指認張志峰口卡在卷可證（偵卷48頁）並經
    檢察官移送張志峰由臺灣士林地方法院檢察署偵辦（偵卷13
    2）頁是被告涉犯上開事實之事證極為明確，其犯行洵堪認
    定，應依法論科。
二、核被告所為，係犯毒品危害防制條例第5條第2項之意圖販賣
    而持有第二級毒品罪及槍砲彈藥刀械管制條例第8條第4項之
    未經許可持有可發射子彈具有殺傷力之改造手槍罪。被告前
    於93年間，因違反槍砲彈藥刀械管制條例、毒品危害防制條
    例案件，經臺灣板橋地方法院依序判處有期徒刑4月及6月，
    定應執行刑為有期徒刑8月，於93年7月3日縮刑期滿執行完
    畢，有臺灣高等法院被告前案紀錄表附卷可證，其於五年內
    再犯有期徒刑以上之本罪，為累犯，應依刑法第47條加重其
    刑；其於為警查獲後，即供出上開槍枝及安非他命之來源，
    因而查獲張志峰，應依槍砲彈藥刀械管制條例第18條第4項
    ，毒品危害防制條例第17條減輕其刑。被告一個意圖販賣而
    持有之行為，觸犯上開二罪名，為想像競合犯，應依刑法第
    55條規定從一重依意圖販賣而持有第二級毒品罪論處，並依
    先加後減之例為之。扣案安非他命淨重2.85公克，應依毒品
    危害防制條例第18條第1項前段沒收銷燬，改造手槍1把（含
    彈匣1個）係違禁物，應依刑法第38條第1項第1款沒收；又
    包裝袋10個係被告犯罪所用之物，應依毒品危害防制條例第
    19條第1項沒收。至其餘扣案物品與本件犯罪無所關涉，均
    毋庸宣告沒收。
三、原審以被告犯行明確，適用毒品危害防制條例第5條第2項、
    第18條第1項前段、第19條第1項、第17條，槍砲彈藥刀械管
    制條例第8條第4項、第18條第4項，刑法第11條前段、第47
    條、第55條、第38條第1項第1款，並審酌被告素行、犯罪動
    機、手段、目的、所生危害及犯後坦承犯罪行為，態度良好
    ，頗有悔意，並依公訴人與被告、辯護人協商合意之刑度等
    一切情狀，量處有期徒刑三年六月。並將扣案安非他命淨重
    2.85公克，依毒品危害防制條例第18條第1項前段沒收銷燬
    ，改造手槍1把（含彈匣1個）係違禁物，依刑法第38條第1
    項第1款沒收；又包裝袋10個係被告犯罪所用之物依毒品危
    害防制條例第19條第1項沒收。其認事用法均無不當，量刑
    亦稱妥適。被告上訴意旨，雖承認持有本件毒品及槍枝等犯
    罪行為，但否認有販賣之意圖，其空言推翻於原審已全盤承
    認犯行之供詞，並無依據，顯不可採。其上訴無理由，應予
    駁回。
四、起訴書認被告犯販賣可發射子彈具有殺傷力改造手槍未遂罪
    及販賣第二級毒品未遂罪，經公訴檢察官於94年11月15日提
    出補充理由書，及於原審審理時，當庭更正為持有可發射子
    彈具有殺傷力改造手槍罪及意圖販賣而持有第二級毒品罪，
    並表明起訴書所載刑法第29條不在起訴範圍（原審94年11月
    14日準備程序筆錄）故毋庸變更起訴法條，併此敘明。
據上論斷，應依刑事訴訟法第368條，判決如主文。
本案經檢察官沈明彥到庭執行職務。
中    華    民    國    95    年    2    月    23    日
                  刑事第八庭  審判長法  官  鄭文肅
                                    法  官  陳國文
                                    法  官  楊炳禎
以上正本證明與原本無異。
如不服本判決，應於收受送達後十日內向本院提出上訴書狀，其
未敘述上訴之理由者並得於提起上訴後十日內向本院補提理由書
（均須按他造當事人之人數附繕本）。
                                    書記官  邵淑津
中    華    民    國    95    年    2     月    23    日
附錄：本案論罪科刑法條全文
毒品危害防制條例第5條第2項：
意圖販賣而持有第二級毒品者，處5年以上有期徒刑，得併科新
臺幣5百萬元以下罰金。
槍砲彈藥刀械管制條例第8條第4項：
未經許可，持有、寄藏或意圖販賣而陳列第1項所列槍枝者，處3
年以上10年以下有期徒刑，併科新臺幣700萬元以下罰金。


司法院資訊處製作；財團法人民間司法改革基金會備份。
